【裁判字號】    99,苗小,45
【裁判日期】    990226
【裁判案由】    清償借款
【裁判全文】
臺灣苗栗地方法院民事小額判決          99年度苗小字第45號
原      告  中國信託商業銀行股份有限公司
法定代理人  乙○○○○
訴訟代理人  甲○○
被      告  丙○○○○○○
上列當事人間請求清償借款事件，本院於民國99年2 月11日言詞
辯論終結，判決如下：
    主  文
被告應給付原告新臺幣陸萬捌仟伍佰陸拾參元，及其中新臺幣陸
萬捌仟參佰柒拾參元，自民國九十七年一月二十四日起至清償日
止，按年息百分之二十計算之違約金。
訴訟費用由被告負擔。
本判決得假執行。
    事  實
一、原告起訴主張：兩造於民國95年4 月28日訂立信用卡降額減
    息還款計劃約定書（下簡稱信用卡約定書），由被告向原告
    借款新台幣（下同）10萬元，約定借款期間自95年4 月28日
    起至98年5 月23日止，借款利息按年利率17.5％計算之，分
    36期按期攤還本息；如有遲延，則全部債務視為到期，應一
    次清償全部借款本息，並按年利率20％加付違約金。詎被告
    於96年10月24日起未依約清償，至97年1 月23日止尚欠本金
    68,373元、違約金190 元，共68,563元未清償。為此，爰依
    信用卡約定書之約定請求被告清償借款等語。並聲明如主文
    第1 項所示。
二、被告抗辯：其雖曾與原告訂立信用卡約定書而貸得10萬元，
    然原告前已委託討債公司與其協商，合意以4 萬元為債務總
    額，其並於96年11月間以現金4 萬元清償該債務完畢，原告
    之請求顯無理由云云。並聲明：(1)原告之訴駁回；(2)訴訟費
    用由原告負擔。
    理  由
一、原告主張兩造簽訂信用卡約定書，借予被告10萬元之事實，
    業據其提出信用卡降額減息還款計劃申請書暨約定書、簡易
    通信貸款約定書等件（卷第5 、6 頁）為證，且為被告所不
    爭執，自堪信為真實。
二、按當事人主張有利於己之事實者，就其事實有舉證之責任；
    民事訴訟法第277 條定有明文。被告既抗辯其已清償本件借
    款債務，自應由其就清償之利己事實負舉證責任。惟查，被
    告迄未能提出匯款單或繳款收據以證明確有清償之事實，徒
    空言抗辯已清償債務，即屬無據。況被告於本院審理時已自
    承尚欠原告6 萬多元未清償，且繳納之4 萬元係針對現金卡
    債務等語明確在卷（卷第28頁），足證本件債務被告確未清
    償至明。從而，原告本於消費借貸之法律關係請求被告給付
    如主文所示之本金及違約金，即無不合，應予准許。
三、本件係訴訟標的金額在100,000 元以下之民事小額訴訟，本
    院為被告敗訴之判決，依民事訴訟法第436 條之20規定，應
    依職權宣告假執行。
四、本件事證已臻明確，兩造所提其餘攻擊防禦方法及舉證，經
    核均與判決結果不生影響，爰無庸逐一論述，附此敘明。
五、據上論結，本件原告之訴為有理由，依民事訴訟法第436 條
    之23、第436 條第2 項、第78條、第436 條之20，判決如主
    文。
中    華    民    國    99    年    2     月    26    日
               苗栗簡易庭法  官  黃怡玲
以上正本係照原本作成。
如不服本判決，應於判決送達後20日內，以判決違背法令為理由
，向本院提出上訴狀並表明上訴理由，及須按他造當事人之人數
附繕本。上訴理由應表明：
一、原判決所違背之法令及其具體內容。
二、依訴訟資料可認為原判決有違背法令之具體事實。
如未表明上訴理由者，應於上訴後20日內向本院提出上訴理由。
當事人如對本件訴訟內容有所疑義，得聲請閱卷。
                         書記官  孫銘宏
中    華    民    國    99    年    3     月    1     日

司法院資訊處製作；財團法人民間司法改革基金會備份。
